【裁判字號】    92,中簡上,464
【裁判日期】    921216
【裁判案由】    竊盜
【裁判全文】
臺灣臺中地方法院刑事判決                      九十二年度中簡上字第四六四號
    上  訴  人
    即  被  告  丙○○
右上訴人因竊盜案件，不服本院臺中簡易庭九十二年度中簡字第一八八九號中華民國
九十二年九月十八日第一審簡易判決（聲請案號：臺灣臺中地方法院檢察署九十二年
度偵字第一六○八○號），提起上訴，本院管轄第二審之合議庭判決如左：
    主  文
上訴駁回。
    事  實
一、丙○○意圖為自己不法之所有，於民國九十二年八月十一日下午四時五十分許，
    在臺中市○○路○段六二五號家樂福量販店地下一樓賣場內，竊取該店所陳列之
    「歐蕾美白純菁華乳液」一瓶及「魔睫３６０立體睫毛膏」一瓶，共值新臺幣（
    下同）九百四十二元，得手後藏置於其所攜帶之手提包內。嗣為該店安全課助理
    乙○○發覺，於結帳時要求核對丙○○所持有發票及購買商品，並請丙○○出示
    手提包之物，而當場發現丙○○之手提包內藏有前揭物品後，報警處理而查獲。
二、案經臺中市警察局第二分局報請臺灣臺中地方法院檢察署檢察官偵查起訴。
    理  由
一、訊據被告丙○○矢口否認有何竊盜犯行，辯稱：伊沒有竊盜故意，伊拿了「歐蕾
    美白純菁華乳液」一瓶及「魔睫３６０立體睫毛膏」一瓶後，怕放在手推車會掉
    出去，就放在伊手提包內，伊事後忘了結帳云云。惟查，被告未經結帳就將上開
    店內物品放入自己所有手提包內，顯與一般民眾之購物觀念不符，則被告是否有
    不法所有之意圖，即非無疑；且證人乙○○於本院審理時證稱：伊在賣場有看到
    被告把上開物品放在她的包包裏面，被告離開收銀結帳區，伊上前去盤問是否有
    東西忘記結帳？伊請蔡小姐到我們安全課的辦公室，當場發現她的皮包裡面有上
    開物品等語（參見本院刑事卷宗九十二年十二月二日審判筆錄第五頁），又證稱
    ：上開兩件物品如警詢卷相片所載，兩樣長度均約十二、三公分左右，因它們還
    有外包裝，且手推車的底部縫隙大約長寬各一公分，所以這兩樣東西放在手推車
    並不會掉下來等語（參見本院刑事卷宗九十二年十二月二日審判筆錄第七頁），
    足見被告辯稱：怕上開兩件物品放在手推車上會掉出去云云，並非實在；且被告
    於本院審理時自承：結帳時伊從手提包內裡面拿出皮夾以付現的方式來付帳等語
    （參見本院刑事卷宗九十二年十二月二日審判筆錄第十一頁），然觀諸上開兩件
    物品照片及證人乙○○證詞，上開物品均各約有十二公分長，則該兩件物品體積
    並非微小，且又有透明塑膠外包裝，與被告手提包內自有之物品有顯著不同，被
    告自其手提包內取出皮夾付款時，怎會未發現手提包內尚有該二件物品未付帳，
    是被告辯稱：因東西細細長長的，伊包包的東西又多，所以沒有看到云云，自非
    可採；再者，被告於警詢及偵查中均坦承右揭竊盜犯行（參見臺灣臺中地方法院
    檢察署偵查卷宗第六頁背面，及該偵查卷所附之臺中市警察局第二分局刑事案件
    偵查卷宗），被告雖於本院審理時辯稱：伊那時候精神不是很好，所以想說伊怎
    麼講他們都不會相信伊，所以伊就隨便他們云云，並提出中國醫藥大學附設醫院
    診斷證明書一紙為證，然被告係智慮成熟之成年人，當知自白犯罪在法律上之效
    力，若真有冤屈應會在警詢及偵查中立即提出，怎會遲至本院二審調查時方為前
    開之抗辯，徒使自己陷於刑事追訴之不利地位？且該中國醫藥大學附設醫院診斷
    證明書雖記載被告有重鬱症之病狀，惟其上又記載被告就診時間為九十二年十一
    月十三日至同年月二十日，係在案發之後，實難據此而認被告在警詢及偵查中精
    神狀態有所不適，況被告在本院審理時主張其有重鬱症，卻能提出前開抗辯主張
    自己權利，可見該病症對被告之答辯能力並無影響，是被告事後翻異前供顯係臨
    訟飾卸之詞，不足採信。此外，復有照片二張及贓物領據書一紙在卷可稽，本案
    事證明確，被告犯行洵堪認定，應依法論科。
二、核被告所為，係犯刑法第三百二十條第一項之普通竊盜罪。原審適用刑事訴訟法
    第四百四十九條第一項前段、第四百五十四條第二項，刑法第三百二十條第一項
    、第四十一條第一項前段，罰金罰鍰提高標準條例第一條前段、第二條，量處被
    告拘役三十日，並諭知易科罰金之折算標準，認事用法並無不當，量刑亦屬妥適
    。被告空言否認犯罪，任意指摘原審判決不當，復未能提出有利之證據以供本院
    參酌，本件上訴即無理由，應予駁回。另被告提出之中國醫藥大學附設醫院診斷
    證明書雖記載被告有重鬱症之病狀，建議繼續追蹤治療，惟被告所量處者為三十
    日之短期刑，對被告病狀之追蹤治療應無影響，且被告亦可向執行檢察官請求易
    科罰金，是本院認被告於事證俱明情況下，猶空言否認犯行，犯後態度不佳，無
    緩刑適用之情況，故不予緩刑之宣告，附此敘明。
據上論斷，應依刑事訴訟法第四百五十五條之一第一項、第三項、第三百六十八條，
判決如主文。
本案經檢察官甲○○到庭執行職務
中    華    民    國      九十二      年       十二      月     十六    日
                                臺灣臺中地方法院刑事第三庭
                                  審判長法  官  劉  錫  賢
                                        法  官  黃  松  竹
            法  官  黃  裕  仁
右正本證明與原本無異。
不得上訴。
                                        書記官
中    華    民    國      九十二      年       十二      月     十六    日
附錄本案論罪科刑法條全文
刑法第三百二十條第一項
意圖為自己或第三人不法之所有，而竊取他人之動產者，為竊盜罪，處五年以下有期
徒刑、拘役或五百元以下罰金。


司法院資訊處製作；財團法人民間司法改革基金會備份。
